【裁判字號】    95,上訴,360
【裁判日期】    950427
【裁判案由】    強盜等
【裁判全文】
臺灣高等法院臺中分院刑事判決         95年度上訴字第360號
上  訴  人
即  被  告  丁○○
指定辯護人  本院公設辯護人  乙○○
上列上訴人因強盜等案件，不服臺灣彰化地方法院94年度訴字第
1486號中華民國95年2月14日第一審判決 （起訴案號：臺灣彰化
地方法院檢察署94年度偵字第5719號），提起上訴，本院判決如
下：
    主    文
原判決關於丁○○部分，撤銷。
丁○○共同連續意圖為自己不法之所有，攜帶兇器，以強暴至使
不能抗拒，而取他人之物，處有期徒刑柒年陸月。扣案之水果刀
壹支（含紅色塑膠刀套壹個）及鑰匙壹支，均沒收。
    犯罪事實
一、丁○○與因缺錢花用之丙○○（業經原審判處有期徒刑柒年
    捌月，上訴本院後，丙○○於民國『下同』 95年3月10日本
    院準備程序時撤回上訴確定）共同基於意圖為自己不法所有
    之概括犯意聯絡，商議以竊盜他人汽車作為強盜工具之方式
    ，先後為下列犯行：
  (一)於 94年7月26日，先由丁○○駕車搭載丙○○外出尋找可供
    強盜犯罪用之交通工具，迄同日下午 1時許，在臺中縣梧棲
    鎮○○○街157巷1號旁，發現己○○所有停放在該處車牌號
    碼 OB-2610號之自小貨車車門未上鎖，丙○○即下車徒手打
    開該車未上鎖之車門進入車內，再以自備之鑰匙 1支啟動車
    輛，竊取該自小貨車 1部，而丁○○則在旁把風，待丙○○
    竊盜得手後，二人即駕車離開，並為避免遭查緝，乃購買噴
    漆將該自用小貨車車體上之「誠益軸有限公司」等文字加以
    塗抹掩蔽（毀損罪部分因未據告訴而未經起訴）；嗣隨即由
    丁○○駕駛該自小貨車搭載丙○○外出尋找犯案目標，並於
    同日下午2時許，在臺中縣大雅鄉○○村○○路505號前，見
    戊○○ 1人獨自在該處等車，且年邁可欺，丁○○便減慢車
    速，由丙○○確認戊○○脖子上戴有金項鍊後，丁○○即將
    車停在戊○○前方約4、5公尺之路邊，並在車上等候，且以
    該車後視鏡觀察丙○○作案經過以準備隨時接應，而由丙○○下車，以一隻手抓住戊○○頭頸相連處，用力將戊○○往
    下壓，使戊○○上半身因被壓制而彎曲向下，並因而不能抗
    拒後，再以另一隻手強盜戊○○戴於脖子上之金項鍊，戊○○因一時驚慌便伸手護住項鍊並大叫，項鍊亦因拉扯而斷成
    二截，適有臺中縣大雅鄉○○村○○路 505號之住戶莫綠島
    聽到戊○○之叫聲，且透過紗門看到丙○○之犯行，便迅速
    自住處出來欲將丙○○擒住，丙○○見狀，遂鬆手放開戊○○，並攜帶所強盜所得之一截金項鍊逃跑，並登上原即未熄
    火、未關門之上開自小貨車，而丁○○因從後視鏡發現丙○○遭追捕，即在丙○○上車尚未關妥車門之時，即迅速駕車
    駛離現場而逃逸。
  (二)又於94年7 月27日上午10時57分，在彰化縣和美鎮○○里○○路226號前，丙○○與丁○○二人見甲○○1人獨自騎車，
    便由陳淦州駕駛上開自小貨車，於行進間向甲○○騎乘之機
    車靠近，待丙○○確定其有戴金項鍊後，即將車停在甲○○
    之左前方，甲○○見狀，因擔心對方停車係因自己之機車有
    碰到對方的車身，亦自行停車，嗣丙○○即持丁○○所有，
    客觀上足對人之生命、身體、安全構成威脅，可供兇器使用
    而具有危險性之水果刀1支 （未以紅色塑膠刀套套住刀刃）
    下車，先將甲○○的頭往下壓，並同時持刀抵住甲○○之脖
    子，使甲○○因心理極度畏懼而不敢反抗，丙○○見甲○○
    已不能抗拒，再以原先壓頭的手強盜甲○○脖子上金項鍊 1
    條，得手後隨即登上未關門之自小貨車，由陳淦州接應往彰
    化縣伸港鄉方向逃逸。惟甲○○遭強盜後便大聲喊叫搶劫，
    適有彰化縣和美鎮○○路 226號之住戶黃鈺雲聽聞，而自家
    中出來觀望，並記下丙○○、陳淦州所駕駛之自小貨車車牌
    號碼後報警。嗣於 94年7月27日上午11時10許，在彰化縣伸
    港鄉○○村○○路與台61線路口，為警查獲丁○○駕駛上開
    竊得之自小貨車搭載丙○○，並扣得供本案犯罪所用，丁○○所有之水果刀1支（含紅色塑膠刀套1個）、丙○○所有之
    鑰匙1支、上開強盜自甲○○所得之金項鍊1條（業經甲○○
    領回） 、非本案犯罪所得之金項鍊1條及丁○○與丙○○二
    人所共有之噴漆1罐。
二、案經彰化縣警察局和美分局報請臺灣彰化地方法院檢察署檢
    察官偵查起訴。
    理    由
一、證據能力部分：
    按被告以外之人於審判外之言詞或書面陳述，除法律有規定
    者外，不得作為證據，刑事訴訟法第159條第1項固定有明文
    。惟被告以外之人於審判外之陳述，雖不符前四條之規定，
    而經當事人於審判程序同意作為證據，法院審酌該言詞陳述
    或書面陳述作成時之情況，認為適當者，亦得為證據，同法
    第159條之5第1項亦定有明文，是被告對證人 （包括立於證
    人地位之共犯）之詰問權雖為被告應受保障之訴訟權能之一
    ，但尚非不得拋棄。查本件被告及辯護人均不爭執證人己○○、甲○○、黃鈺雲、戊○○及莫綠島於警詢及偵查中證述
    及證人即共犯丙○○於偵查中證述之證據能力，均同意作為
    證據（參原審94年11月7日準備程序筆錄第5頁、94年12月27
    日審判筆錄第19頁），本院審酌上開證人於偵查中之證述均
    經具結，有證人結文6紙在卷可憑 （參94年度偵字第5719號
    卷第78、95-99頁） ，且無顯有不可信之情形；另審酌前開
    證人警詢筆錄作成時之情況，亦認為適當，爰依刑事訴訟法
    第159條之5第1項之規定， 認均為傳聞法則之例外，有證據
    能力。
二、訊據上訴人即被告（以下簡稱被告）丁○○固不否認載被告
    丙○○到上開竊盜現場及駕駛上開竊得之自小貨車搭載被告
    丙○○到強盜現場及離開強盜現場，惟矢口否認涉有何竊盜
    及強盜犯行，辯稱：伊是載丙○○出去繞，剛好竊車現場附
    近有個朋友住那邊，丙○○下車後，伊便離開了，不知道竊
    車之事，嗣伊駕駛贓車搭載丙○○外出，都是丙○○叫伊停
    車伊就停車，亦不知道丙○○下車強盜之事云云；經查：
１、證人即同案被告丙○○自警詢、偵查及原審審查羈押聲請訊
    問時，均一再供稱伊竊車時被告丁○○在旁把風等語（參94
    年度偵字第5719號卷第19頁背面、74頁，原審94年度聲羈字
    第341號卷訊問筆錄） ，且同案被告丙○○已自承本件竊盜
    犯行，核與證人即被害人己○○證述之情節相符，並有查獲
    現場照片10張、贓物認領保管單 1紙、臺中縣警察局車輛協
    尋電腦輸入單及車輛車牌失竊作業-查獲車輛認可資料各1紙
    在卷可憑，此外，並有鑰匙 1支扣案可資佐證，足徵其此部
    份之自白與竊盜時丁○○在旁把風之事實相符，堪予採信。
    嗣同案被告丙○○雖於原審審理中證稱：被告丁○○載伊到
    現場就離開了云云，與其於原審審理中之證述明顯不符，然
    本院審酌：
    於原審審理中，被告丁○○與同案被告丙○○就為何會到
    竊車現場一節，同案被告丙○○先證稱：「我叫丁○○載我
    出去轉一轉、兜風，我看到上開自小貨車，就下車並叫丁○○先回去」云云（參原審94年12月27日審判筆錄第11頁），
    嗣又證稱：「我是跟丁○○說我朋友家到了，我要先下車，
    然後就去偷車了」云云（參原審卷第159頁） ；而被告丁○○則供稱：「我們出去逛，剛好那邊有我們的朋友，所以繞
    過去看看他在不在，丙○○就說要下車，叫我先走」云云（
    參原審卷第165頁） ，彼此先後供述外出目的究係「找朋友
    」抑或「轉一轉、兜風」有所不符；且經原審隔離訊問後
    ，被告丁○○與同案被告丙○○就所謂住在該處之朋友的描
    述被告丁○○供稱：「他是賣藥的，高高瘦瘦的，大概二十
    七、八歲、他的車子是小貨車藍色」 （參原審卷第165頁背
    面），同案被告丙○○則稱：「板模工人，三十五、六歲，
    壯壯的，他沒有在賣藥，我沒有看過（他有像我們去載廢鐵
    的車子）」等語（參原審卷第165頁） ，均完全不符。被
    告丁○○與同案被告丙○○二人均承認係在討論完要外出「
    偷載廢鐵」後才外出到竊盜現場，同案被告丙○○更證稱：
    「我跟他（即丁○○）說載我出去繞一繞，看有沒有車子可
    以開，然後他就說好，我沒有說偷這個字，但他應該知道我
    要去偷車等語（參同日審判筆錄第159頁） ；被告丁○○
    與同案被告丙○○二人均承認於竊車後購買噴漆將車體上之
    字塗抹俺飾後才外出犯案，然竊車迄第一件強盜案僅時隔約
    1小時， 顯見被告丁○○與同案被告丙○○二人於竊車後即
    迅速完成噴漆外出，與被告丁○○與同案被告丙○○二人於
    原審審理中供稱：是同被告丙○○竊車後才到網咖找被告丁○○云云，顯然不符等情，認應以被告丙○○於警偵訊及原
    審羈押訊問時之證述為可採，亦顯被告丁○○上開辯詞不足
    採信。
    綜上所述，被告丁○○與同案被告丙○○二人共犯本件竊盜
    犯行，事證明確，應堪認定。
２、證人戊○○於警、偵訊中證述遭同案被告丙○○壓制而不能
    抗拒，復於原審審理中證稱：丙○○從後面以很大的力量將
    我的頭往下壓，使我上半身因而彎曲無法反抗，當時我一直
    叫，但沒辦法阻止被告，因為他很年輕，力量很大，我老了
    ，沒有抵抗能力等語 （參原審卷第114頁），而證人莫綠島
    亦證稱：其看到證人戊○○遭丙○○壓制致整個人往下彎腰
    等語（參原審卷第117頁） ，參以證人戊○○已高齡70歲，
    年老力衰，而同案被告丙○○為28歲之壯碩青年，年輕力壯
    ，且證人戊○○之身高僅及被告丙○○的肩膀等情（詳參卷
    附渠二人於原審開庭日在法庭上所拍攝之照片、附於原審卷
    第137頁至第141頁），則同案被告丙○○之上開強暴行為顯
    已造成證人戊○○身體上無法抗拒之情形，是認證人戊○○
    上開其已不能抗拒之證述，應堪採信。至證人戊○○雖亦證
    稱其當時有用一手往後打等語，惟以當時其遭壓制之狀況及
    二人之相對位置，證人所稱之「打」，充其量僅能視為「掙
    扎」，尚難據此即認被害人尚能反抗而未達不能抗拒之程度
    。
３、證人甲○○亦於警偵訊時證述同案被告丙○○持水果刀強盜
    其項鍊，復於原審審理中明確證稱：丙○○將我的頭壓下來
    時，我便看到一支刀子放在我脖子前面，就是扣案的這一把
    ，當時沒有紅色的塑膠刀套，因為他刀子抵在我前面，所以
    我不敢反抗，怕他刀子割到我脖子等語 （參原審卷第121頁
    ），而同案被告丙○○本件犯罪後於同日上午11時10許，在
    彰化縣伸港鄉○○村○○路與台61線路口為警查獲時，確實
    在車上扣得水果刀 1支，有該水果刀扣案可資佐證，且扣案
    之水果刀遠較一般水果刀巨大，刀刃既長且寬，對一般人具
    有極強的威嚇力及傷害力，衡情一般人遭此等刀子抵住脖子
    ，應均不敢抗拒，顯見證人上開證言非屬虛妄，則證人甲○○於遭被告丙○○以水果刀抵住脖子時，既已因此心生畏懼
    而不敢反抗，揆諸上開判決意旨，亦已達不能抗拒之程度。
    綜上，同被告丙○○施強暴而強搶被害人項鍊之行為，既均
    已使二位被害人不能抗拒，自己該當於強盜罪之構成要件無
    疑。
４、被告丁○○雖辯稱：伊未參與同案被告丙○○強盜之犯行云
    云，惟查：被告丁○○於警詢時自承係同案被告丙○○說要
    出去「賺錢」，伊才跟他出去等語（參同上偵卷第24頁），
    而證人即同案被告丙○○於警偵訊及原審準備程序時亦均證
    稱：搶金項鍊之理由犯行被告丁○○均知情或一同犯案等語
    （參同上偵卷第20頁背面、第74頁、原審第20頁背面），且
    本件被告丁○○與同案被告丙○○二人竊車後，隨即將車斗
    上之文字以噴漆掩蓋，並於竊車後約 1個小時，即將該自小
    貨車自臺中縣梧棲鎮之竊車地點開至臺中縣大雅鄉○○村○○路 505號前，由同案被告丙○○下車強盜被害人戊○○，
    前後時間相當短暫，顯見上開竊盜及強盜之犯行應在渠等原
    先計畫之內，應屬無疑；至被告丁○○與同案被告丙○○二
    人嗣於原審審理中雖供稱上開所謂「賺錢」是指「偷載廢鐵
    」云云，惟被告丁○○與同案被告丙○○二人於竊得自小客
    車後迄為警查獲之 2天內，不但根本未載運任何廢鐵，同案
    被告丙○○復自承渠等竊車後開到臺中縣大雅鄉○○村○○
    路505號前，並不是其證稱渠要去「中科」 （即中部科學園
    區）工地載運廢鐵之必經道路，會行經該處係因渠等隨便亂
    繞，才會繞到這個村子裡面去等語 （參原審卷第161頁背面
    ），則倘被告丁○○與同案被告丙○○二人竊車之目的在偷
    載廢鐵，實無還開著贓車在路上繞，增加為警查獲可能性之
    理，可知渠等所謂原計畫要「偷載廢鐵」應非實情，而同案
    被告丙○○嗣於原審審理時改證稱係因找不到廢鐵，其自己
    才臨時起意搶項鍊，被告丁○○不知情之證述，依前揭竊車
    到強盜間時間之短觀之，亦顯係迴護被告丁○○之詞；況同
    案被告丙○○二次下車強盜，被告丁○○所駕駛之自小貨車
    均停在旁邊不遠處，未關車門，且在停車前均以極慢速度行
    駛，而待同案被告丙○○強盜完上車後，該自小貨車即快速
    駛離乙節，業據證人戊○○、莫綠島、甲○○證述明確（參
    原審卷第111頁至第123頁），且同案被告丙○○亦自承其左
    眼失明、右眼視力 0.8，犯案時未戴眼鏡，則倘非於發現可
    能之強盜目標後，被告丁○○即以極慢之車速行駛並靠近目
    標，同案被告丙○○根本無法確定目標是否有戴金項鍊，再
    告知被告丁○○將車停在強盜目標旁，讓同案被告丙○○下
    車強盜以遂行其犯行，是被告丁○○與同案被告丙○○二人
    自駕車在道路上搜尋目標，到減速、停車、下車強盜，最後
    強盜得手後逃離現場之行為，非透過二人間的溝通根本無法
    完成；再參以同案被告丙○○強盜戊○○後遭莫綠島追捕時
    ，其一登上車未說任何話，亦未將車門關上，被告丁○○即
    迅速將車駛離，當時莫綠島已追趕至車門旁（參證人莫綠島
    原審卷第117頁至第118頁），及同案被告丙○○強盜甲○○
    之位置就在被告丁○○所駕駛之自小貨車右側車門旁略後方
    ，當時右側車門是開著的，同案被告丙○○強盜完上車後自
    小貨車即駛離 （參原審卷第122頁證人甲○○之證述）等情
    ，則被告丁○○既可在同案被告丙○○甫上車且未及關門之
    際即立刻將車駛離，顯見被告丁○○確係自被告丙○○下車
    起即透過窗戶及後視鏡觀同案被告丙○○強盜犯案過程，以
    備隨時接應，並於同案被告丙○○上車後即駕車逃逸無疑，
    是被告丁○○辯稱：其不知道同案被告丙○○下車強盜云云
    ，顯係卸責之詞，不足採信。綜上所述，本件事證明確，被
    告丁○○與同案被告丙○○二人強盜犯行洵堪認定，應依法
    論科。
三、按刑法第321條第1項第3款之攜帶兇器竊盜罪， 係以行為人
    攜帶兇器竊盜為其加重條件，此所謂兇器，其種類並無限制
    ，凡客觀上足對人之生命、身體、安全構成威脅，具有危險
    性之兇器均屬之，且祇須行竊時攜帶此種具有危險性之兇器
    為已足，並不以攜帶之初有行兇之意圖為必要。最高法院79
    年台上字第5253號判例可資參照。查同案被告丙○○強盜時
    所持之水果刀，刀刃為金屬材質，刀峰銳利，應認是客觀上
    足以對人之生命、身體、安全構成威脅，顯為具有危險性之
    兇器。核被告丁○○就竊盜車牌號碼 OB-2610號之自小貨車
    犯行部分，係犯刑法第320條第1項之普通竊盜罪；就犯罪事
    實(一)所示之強盜犯行，係犯同法第328條第1項之普通強盜罪
    ；就犯罪事實(二)所示之強盜犯行，係犯同法第330條第1項之
    攜帶兇器強盜罪。被告丁○○與同案被告丙○○二人就上開
    竊盜、普通強盜及加重強盜犯行，均有犯意聯絡及行為分擔
    ，應為共同正犯。被告丁○○先後普通強盜及攜帶兇器強盜
    之犯行，時間緊接，所犯為犯罪基本構成要件相同之罪，顯
    係基於概括犯意反覆為之，為連續犯，應依刑法第56條規定
    ，論以情節較重之攜帶兇器強盜一罪，並加重其刑。又被告
    二人所犯普通竊盜罪與連續攜帶兇器強盜罪二罪間，有方法
    、目的之牽連關係，應依刑法第55條之規定，從一重之連續
    攜帶兇器強盜罪論處，至公訴意旨雖認被告丁○○所犯上開
    二罪犯意個別、行為互殊，認應分論併罰，惟被告丁○○竊
    車之目的係在作為強盜之交通工具已如前述，則被告丁○○
    竊車與強盜二犯行顯有方法、目的之牽連關係，上開公訴意
    旨容有誤會，附此敘明。原審判決關於被告丁○○部分認被
    告丁○○罪證明確，予以論罪科刑，固非無見，惟查：犯
    罪事實欄一之(一)強盜戊○○部分，業經被告丁○○於本院審
    理中供稱：「當時丙○○開車門是往後走，所以車子應該是
    停在被害人的前面」等語（見本院審理卷第85頁），且既能
    以後視鏡觀察，車輛應該停放在是在觀察物之前面始能觀察
    ，從而原審認定「丁○○便減慢車速，由丙○○確認戊○○
    脖子上戴有金項鍊後，丁○○即將車停在戊○○『後』方約
    4、5公尺之路邊，並在車上等候，且以該車『後視鏡』觀察
    丙○○作案經過以準備隨時接應」等語，即與實不符，尚有
    未洽。、原審判決書犯罪事實欄僅有犯罪事實一之(一)、(二)
    ，並無犯罪事實一之(三)，惟原審判決書於第三頁第十六行竟
    記載『上開(三)所示強盜犯行』、第十頁理由欄三第十二頁記
    載『犯罪事實欄(三)所示之強盜犯行』，亦有事實與理由不符
    之處，復有不當。被告丁○○上訴否認犯行，指摘原審判決
    關於其被訴部分之判決不當，雖無理由，惟原審判決既有上
    開可議之處，自應由本院將原審判決關於被告丁○○部分，
    予以撤銷改判。爰審酌被告丁○○則自為警緝獲後即一再飾
    詞辯解，意圖脫免刑責，欠缺自省能力，非以長期監禁之方
    式施以矯正教育，已無法導正其行為及觀念，又渠與同案被
    告丙○○強盜之對象均為年紀較長之婦女，地點在道路上，
    其中一件並持刀犯案，對社會秩序、人民安全破壞甚鉅，惟
    念及渠等強盜所得之財物價值尚非至鉅，及強盜過程均未造
    成被害人受傷等一切情狀，量處被告丁○○有期徒刑柒年陸
    月。扣案之鑰匙 1把，為同案被告丙○○所有，且為供被告
    丁○○與同案被告丙○○二人犯本案犯罪事實一之(一)所示之
    竊盜犯行所用之物；另扣案之水果刀1支（含紅色塑膠刀套1
    個），為被告丁○○所有，供被告丁○○與同案被告丙○○
    二人犯本案犯罪所示加重強盜犯行所用之物，業據同案被告
    丙○○及證人甲○○分別於原審審理中供述明確，均應依刑
    法第38條第1項第2款之規定，宣告沒收之。至扣案而未經領
    回之金項鍊 1條，同案被告丙○○自承係於下列四所示之搶
    奪犯罪時所搶得之物，並非本案犯罪所得之物，且被害人依
    法尚得請求返還，自不得併予宣告沒收；另扣案之噴漆 1罐
    ，雖係被告丁○○與同案被告丙○○二人所有，供渠等竊車
    後塗抹車體上之文字所用之物，惟此部分犯行因未據告訴而
    未經公訴人就毀損罪嫌提起公訴，又非供被告丁○○與同案
    被告丙○○二人為前開竊盜或強盜犯罪所用之物，自不得宣
    告沒收，附此敘明。
四、另移送併案審理意旨（臺灣彰化地方法院檢察署94年度偵字
    第6663號）略以：被告陳淦州與同案被告丙○○復基於同前
    意圖為自己不法所有之概括犯意聯絡，於 94年7月27日10時
    許，在彰化縣彰化市○○路台化圍牆邊公車站牌旁，由被告
    陳淦州駕駛渠等2人共同竊得之車牌號碼OB-2610號自用小貨
    車負責接應，而由同案被告丙○○下車向年籍姓名不詳之婦
    人強盜其脖子上之金項鍊，得手後並隨即逃逸，因認被告陳
    淦州與同案被告丙○○二人均涉犯刑法第328第1項普通強盜
    罪嫌。按犯罪事實應依證據認定之，無證據不得推定其犯罪
    事實。又不能證明被告犯罪者，應諭知無罪之判決，刑事訴
    訟法第一百五十四條、第三百零一條第一項定有明文。被告
    丁○○固坦承承認駕車搭載被告丙○○至前開之犯罪地點，
    惟矢口否認參與被告丙○○之犯行。按本部分雖有扣案之項
    鍊 1條可佐，但被告陳淦州與同案被告丙○○二人均堅決否
    認涉有本部分強盜犯行，又查無被害人之真實姓名可供傳喚
    調查，亦難僅憑扣案物遽認被告陳淦州涉犯本部分強盜犯行
    ，此外，復無任何其他證據足供本院認定被告陳淦州有檢察
    官所指之前開強盜犯行，實難認檢察官移送併辦部分與本件
    已起訴論罪之強盜犯行有何裁判上一罪關係，本院自無從併
    與審理，爰退由臺灣彰化地方法院檢察署檢察官另為妥適之
    處理。
據上論斷，應依刑事訴訟法第369條第1項前段、第364條、第299
條第1項前段，刑法第28條、第56條、第330條第1項、第320條第
1項、第55條、第38條第1項第2款，罰金罰鍰提高標準條例第1條
前段，判決如主文。
本案經檢察官庚○○到庭執行職務。
中    華    民    國    95    年    4     月    27    日
                刑事第三庭  審判長法  官  王  增  瑜
                                  法  官  陳  欣  安
                                  法  官  胡  忠  文
上列正本證明與原本無異。
如不服本判決應於收受送達後十日內向本院提出上訴書狀，其未
敘述上訴之理由者並得於提起上訴後十日內向本院補提理由書（
均須按他造當事人之人數附繕本）。
                                  書記官  陳  麗  玉
中    華    民    國    95    年    4     月    28    日
附錄論罪科刑法條全文：
中華民國刑法第320條：
意圖為自己或第三人不法之所有，而竊取他人之動產者，為竊盜
罪，處5年以下有期徒刑、拘役或500元以下罰金。
意圖為自己或第三人不法之利益，而竊佔他人之不動產者，依前
項之規定處斷。
前二項之未遂犯罰之。
中華民國刑法第330條：
犯強盜罪而有第321條第1項各款情形之一者，處7年以上有期徒
刑。
前項之未遂犯罰之。
                                                      Ｆ


司法院資訊處製作；財團法人民間司法改革基金會備份。
